18/09/2020 Currículo Lattes



Imprimir currículo



Graciene Fernandes Araújo Campos Fonseca

Endereço para acessar este CV: http://lattes.cnpq.br/2367684859976226

Última atualização do currículo em 18/09/2020

Resumo informado pelo autor

Mestra pelo Programa Multicentrico de Pós-graduação em Ciências fisiológicas - PMPGCF, ênfase em Fisiologia do Exercício(2020). Bacharela em Educação física pela Universidade Federal dos Vales do Jequitinhonha e Mucuri-UFVJM (2018). Graduada em Gestão de Recursos Humanos pelo Centro Universitário de Sete Lagoas (2013). Tem experiência na área de Educação Física, com ênfase em treinamento de grupos especiais e ginástica laboral.

(Texto informado pelo autor)

Nome civil

Nome Graciene Fernandes Araújo Campos Fonseca

Dados pessoais

Filiação José Paulo Fonseca de Campos e Luzia Fernandes de Araújo Fonseca

Nascimento 16/11/1990 - Curvelo/MG - Brasil Carteira de 16581428 PC - MG - 10/09/2014

Identidade

CPF 099.589.266-01

Endereço residencial

Rua Vital Brasil,81 Bela Vista - Curvelo 35790000, MG - Brasil Telefone: 038 999622253

Endereço eletrônico

E-mail para contato : gracienefernandes9@gmail.com E-mail alternativo graciene.fernandes@yahoo.com.br

Formação acadêmica/titulação

Mestrado em Programa Multicêntrico de Pós-graduação em Ciências Fisiológicas. Universidade Federal dos Vales do Jequitinhonha e Mucuri - Campus JK, UFVJM, Diamantina, Brasil Título: Efeitos de um protocolo de treinamento físico de força de subida em escada sobre variáveis relacionadas à resistência à insulina em camundongos alimentados com dieta hiperlipídica, Ano de obtenção: 2020

Orientador: Flávio de Castro Magalhães 🕑 Bolsista do(a): Coordenação de Aperfeiçoamento de Pessoal de Nível Superior

Graduação em Educação Física. 2015 - 2018

ы сисиацаю ет Educação Fisica.
Universidade Federal dos Vales do Jequitinhonha e Mucuri - Campus JK, UFVJM, Diamantina, Brasil Título: EFEITOS DE UM PROTOCOLO DE EXERCÍCIO EM ESCADA SOB A HIPERTROFIA E O DESEMPENHO FÍSICO EM CAMUNDONGOS Orientador: Físivio de Castro Magalhães
Bolsista do(a): Conselho Nacional de Desenvolvimento Científico e Tecnológico

2010 - 2013 Graduação em Gestão de Recursos Humanos.
Centro Universitário de Sete Lagoas, UNIFEMM, Sete Lagoas, Brasil
Título: Consultoria Organizacional, um projeto de melhoria na Inovare Acabamentos, Ano de obtenção:

Orientador: Vanessa Lessa Moreira

Formação complementar

2018 - 2019	Extensão universitária em Capacitação no Uso e Manejo de Animais de Laboratório. (Carga horária: 60h).
	Universidade de Cão Davis LICD Cae Davis Presil

Curso de curta duração em Mini curso- Exercício Físico e Câncer. (Carga horária: 2h). Universidade Federal dos Vales do Jequitinhonha e Mucuri - Campus JK, UFVJM, Diamantina, Brasil 2017 - 2017

Curso de curta duração em Quiz:Jogo das novas regras ortográficas-Reconhecendo texto e contexto. (Carga horária: 15h). Fundação Getúlio Vargas, FGV, Rio De Janeiro, Brasil

2016 - 2016 Curso de curta duração em I Workshop de Microscopia Confocal da UFVJM. (Carga horária: 8h). Universidade Federal dos Vales do Jequitinhonha e Mucuri - Campus JK, UFVJM, Diamantina, Brasil

Curso de curta duração em Minicurso 2: WebGames Adaptados ao corpo realizado. (Carga horária: 2h). Universidade Federal dos Vales do Jequitinhonha e Mucuri - Campus JK, UFVJM, Diamantina, Brasil 2016 - 2016

2016 - 2016 Curso de curta duração em Sustentabilidade aplicada aos negócios:orientações para gestores. (Carga

Fundação Getúlio Vargas, FGV, Rio De Janeiro, Brasil

2016 - 2016 Curso de curta duração em Minicurso 4: Treinamento de forca, sistema imunológico e inflamação, (Carga

Universidade Federal dos Vales do Jequitinhonha e Mucuri - Campus JK, UFVJM, Diamantina, Brasil

2014 - 2014

Curso de curta duração em Auxiliar Administrativo. (Carga horária: 182h).

Serviço Nacional de Aprendizagem Comercial - SENAC Minas, SENAC/MG, Belo Horizonte, Brasil

https://wwws.cnpq.br/cvlattesweb/pkg_impcv.trata

18/09/2020 Currículo Lattes

> 2012 - 2012 Curso de curta duração em Reforma Ortográfica. (Carga horária: 20h). Centro Vocacional Tecnológico, CVT, Brasil 2012 - 2012 Curso de curta duração em Oficina: Cadastro, crédito e cobrança. (Carga horária: 4h). Serviço de apoio as micro e pequenas empresas de Minas Gerais, SEBRAE MG, Brasil 2012 - 2012 Curso de curta duração em Legislação trabalhista. (Carga horária: 14h). Centro Vocacional Tecnológico, CVT, Brasil 2012 - 2012 Curso de curta duração em Diversidade nas organizações. (Carga horária: 15h). Fundação Getúlio Vargas, FGV, Rio De Janeiro, Brasil 2012 - 2012 Curso de curta duração em Ética empresarial. (Carga horária: 15h). Fundação Getúlio Vargas, FGV, Rio De Janeiro, Brasil 2012 - 2012 Curso de curta duração em Oficina: Como elaborar um plano de Recursos Humanos. (Carga horária: 4h). Serviço de apoio as micro e pequenas empresas de Minas Gerais, SEBRAE MG, Brasil

Atuação profissional

1. Universidade Federal dos Vales do Jequitinhonha e Mucuri - Campus JK - UFVJM

Vínculo institucional

Vínculo: Estagiária, Enquadramento funcional: Estagiária em Ginástica Laboral, Carga horária: 11, 2018 - 2019

Vínculo: Estagiário , Enquadramento funcional: Estagiário , Carga horária: 20, Regime: Parcial Outras informações: Estagiário em Projeto de extensão "Caminhada pela Saúde'. Planejamento e execução de atividades 2018 - 2018

voltadas para o público idoso

2. CONTEC Serviços Contábeis - CSC

Vínculo institucional

2012 - 2012 Vínculo: Estagiária em RH , Enquadramento funcional: Departamento Pessoal , Carga horária: 180,

3, Prefeitura Municipal de Diamantina - PMD

Vínculo institucional

Vínculo: Estagiária , Enquadramento funcional: Estagiária , Carga horária: 10, Regime: Parcial 2015 - 2015 Outras informações: Estagiária na Secretaria Municipal de Esportes, Lazer e Juventude de Diamantina-MG, realizando

atividades de ruas de lazer no projeto Brincando na praça.

Projetos

Projetos de

EFEITOS DE DIFERENTES DOSES DE FOTOBIOMODULAÇÃO SOBRE A RESISTÊNCIA À INSULINA EM CAMUNDONGOS 2019 - 2020

Situação: Concluído Natureza: Projetos de pesquisa Integrantes: Graciene Fernandes Áraújo Campos Fonseca; Juliana Sales Rodrigues Costa; Flávio de Castro Magalhães (Responsável); Gabriela Silva; Maíra da Silva Almeida Rocha

EFEITOS DA FOTOBIOMODULAÇÃO COM DIFERENTES COMPRIMENTOS DE ONDA SOBRE A RESISTÊNCIA À INSULINA EM CAMUNDONGOS RESISTENTES À INSULINA 2019 - Atual

Situação: Em andamento Natureza: Projetos de pesquisa Integrantes: Graciene Fernandes Araújo Campos Fonseca; Integrantes: Graciene Fernandes Araújo Campos Fonseca; Juliana Sales Rodrígues Costa; Flávio de Castro Magalhães (Responsável); Gabriela Silva; Maíra da Silva Almeida Rocha

2018 - 2019 Efeitos de um protocolo de treinamento de subida em escada sobre a massa corporal, tecido adiposo, tolerância à glicose e resistência à insulina em camundongos alimentados com dieta hiperlipídica

Situação: Concluído Natureza: Projetos de pesquisa Integrantes: Graciene Fernandes Áraújo Campos Fonseca; Juliana Sales Rodrigues Costa; Flávio de Castro Magalhães (Responsável)

EFEITOS DA TERAPIA COM DIODO EMISSOR DE LUZ (LED) EM DIFERENTES COMPRIMENTOS DE ONDA SOBRE A RESISTÊNCIA À INSULINA EM CAMUNDONGOS COM OBESIDADE INDUZIDA POR 2018 - 2019

Descrição: Geral Investigar os efeitos da fotobiomodulação com LED vermelho (630 nm) e infravermelho (850 nm), isolados e associados, sobre a obesidade e a resistência à insulina em camundongos com obesidade induzida por dieta. Específicos Avaliar os efeitos da fotobiomodulação com LED vermelho (630 nm) e infravermelho (850 nm), isolados e associados, em camundongos com obesidade induzida por dieta sobre: A massa corporal; A sensibilidade à insulina e a tolerância à glicose; A massa do tecido adiposo viveaced (ordicidade), terceretinos de presentários.

visceral (epididimal, retroperitoneal e mesentérico). Situação: Concluído Natureza: Projetos de pesquisa Integrantes: Graciene Fernandes Áraújo Campos Fonseca; Juliana Sales Rodrigues Costa; Flávio de Castro Magalhães (Responsável)

2018 - 2020 DESENVOLVIMENTO DE PROTÓTIPO PARA APLICAÇÃO DE FOTOBIOMODULAÇÃO (TERAPIA DE LUZ) EM TODO O CORPO EM ROEDORES SEM CONTENCÃO MANUAL

Situação: Concluído Natureza: Projetos de pesquisa Integrantes: Graciene Fernandes Araújo Campos Fonseca; Juliana Sales Rodrigues Costa; Flávio de Castro Magalhães (Responsável); Gabriela Silva; Maíra da Silva Almeida Rocha

2017 - 2017 Efeito da terapia crônica com Diodo Emissor de Luz (LED) sobre o acúmulo de gordura e a taxa metabólica basal em camundongos com obesidade induzida por dieta

Situação: Concluído Natureza: Projetos de pesquisa

Integrantes: Graciene Fernandes Áraújo Campos Fonseca; Juliana Sales Rodrigues Costa; Flávio de Castro Magalhães (Responsável); Gabriela Silva; NATIELLE CECÍLIA DOS SANTOS OTTONE

2017 - 2018 Efeito da associação do exercício físico com a terapia crônica com Diodo Emissor de Luz (LED) sobre o acúmulo de gordura e a taxa metabólica basal em camundongos com obesidade induzida por dieta

Situação: Concluído Natureza: Projetos de pesquisa Integrantes: Graciene Fernandes Araújo Campos Fonseca; Juliana Sales Rodrigues Costa; Flávio de

18/09/2020 Currículo Lattes

Castro Magalhães (Responsável); Gabriela Silva

2016 - 2017 Efeito da terapia crônica com diodo emissor de luz sobre o conteúdo proteico na fração nuclear e citoplasmática dos tecidos adiposo e muscular esquelético de camundongos com obesidade induzida por

Situação: Concluído Natureza: Projetos de pesquisa Integrantes: Graciene Fernandes Áraújo Campos Fonseca; Juliana Sales Rodrigues Costa; Flávio de Castro Magalhães (Responsável)

Projeto de

PRANEX: Projeto de Reeducação Alimentar e Nutricional associado ao Exercício Físico.Efeito do tipo da dieta nos parâmetros do exercício vinculado ao fornecimento de alimento. 2016 - 2016

> Descrição: Promover a reeducação alimentar e a orientação de exercícios físicos em grupos com sobrepeso e obesidade associada ao risco de comorbidades e doenças cardiovasculares, Direcionado aos servidores da UFVJM-Campus Diamantina. Situação: Concluído Natureza: Projeto de extensão olidagas, Colhadro Valdioza, Frojeco de exteriseo Alunos envolvidos: Graduação (10); Integrantes: Graciene Fernandes Araújo Campos Fonseca (Responsável); ; Ricardo Cardoso Cassilhas; Marco Fabrício Dias Peixoto

Producão

Produção bibliográfica

Trabalhos publicados em anais de eventos (resumo)

1. TONSECA, G. F. A. C.: MAGALHAES, F. C. Efeitos de um protocolo de treinamento em escada para camundongos alimentados com dieta de cafeteria-um estudo piloto In: X Encontro de Educção Física- UFVJM, 2017, DIAMANTINA.

X ENCONTRO DE EDUCAÇÃO FÍSICA DA UFVJM Perspectivas em Educação Física., 2017. p.63 -

PINTO, S. H.; FONSECA, G. F. A. C.; MAGALHAES, C. O. D.; MARTINS, D. V.; AGENOR, R.; PIMENTA, T.; OLIVEIRA, A. M.; PEIXOTO, M. F. D.; CASSILHAS, R. C. Projeto de reeducação alimentar associado ao exercício físico em adultos sobrepeso da cidade de Diamantina In: V Semana da Integração, Ensino, Pesquisa e Extensão, 2017, Diamantina.

Anais da V Semana da Integração, Ensino, Pesquisa e Extensão., 2017.

- PINTO, S. H.; AMORIM, L.; FONSECA, G. F. A. C.; MAGALHAES, C. O. D.; MARTINS, D. V.; AGENOR, R.; PIMENTA, T.; OLIVEIRA, A. M.; PEIXOTO, M. F. D.; CASSILHAS, R. C.
 Efeito das 42 sessões de treinamento concorrente vs contínuo na composição corporal de obesos
 Diamantinenses In: IX Encontro de Educação Fisica-UFVJM, 2016, DIAMANTINA.
 Interfaces da Educação Física com o esporte, lazer e saúde., 2016. p.57 58
- PINTO, S. H.; AMORIM, L.; FONSECA, G. F. A. C.; MAGALHAES, C. O. D.; MARTINS, D. V.; AGENOR, R.; PIMENTA, T.; OLIVEIRA, A. M.; PEIXOTO, M. F. D.; CASSILHAS, R. C.
 O Efeito na Cognição de adultos obesos submetidos a reeducação alimentar concomitante com treinamento concorrente ou contínuo In: IX Encontro de Educação Física-UFVJM, 2016, DIAMANTINA. Interfaces da Educação Física com o esporte, lazer e saúde., 2016. p.62 63
- AMORIM, L.; FONSECA, G. F. A. C.; MAGALHAES, C. O. D.; SILVA, J.; AVILA, M.; SOARES, K.; ROCHA, A.; MARTINS, D.; BRANDAO, R.; CASSILHAS, R. C.; PEIXOTO, M. F. D. Redução de Percentual de Gordura associado a dieta e exercício físico com pessoas sedentárias e com sobrepeso da cidade de Diamantina In: IX Encontro de Educação Física-UFVJM, 2016, DIAMANTINA Interfaces da Educação Física com o esporte, lazer e saúde., 2016. p.70 - 71

Trabalhos publicados em anais de eventos (resumo expandido)

PAULINO, K. A. O.: ROCHA, M. S. A.: FONSECA, G. F. A. C.: SILVA, P. A. E.: SILVA, S. S.: Desenvolvimento de equipamento para terapia de fotobiomodulação sistêmica em roedores In: VII Sintegra, 2019, Diamantina. Anais da VII SINTEGRA Semana da Integração Ensino, Pesquisa e Extensão. , 2019.

FONSECA, G. F. A. C.; COSTA, J. S. R.; SILVA, G.; ROCHA, M. S. A.; FERREIRA, P. P. R.; OTTONE, N. C. S.; PAULINO, K. A. O.; MAGALHAES, F. C. Efeitos da fotobiomodulação com diferentes comprimentos de onda sobre a resistência à insulina em camundongos resistentes à insulina In: VII Sintegra, 2019, Diamantina.

Anais da VII SINTEGRA Semana da Integração Ensino, Pesquisa e Extensão., 2019. v.1. p.256 -

OTTONE, N. C. S.; COSTA, J. S. R.; **FONSECA, G. F. A. C.**; ANTONACCIO, R. F.; ROCHA, M. S. A.; SILVA, G.; MAGALHAES, F. C. EFEITOS DO EXERCÍCIO DE SUBIDA EM ESCADA SOBRE A MASSA CORPORAL In: VII Sintegra, 2019, Diamantina. Anais da VII SINTEGRA Semana da Integração Ensino, Pesquisa e Extensão. , 2019.

FONSECA, G. F. A. C.; COSTA, J. S. R.; ROCHA, M. S. A.; ANTONACCIO, R. F.; SILVA, G.; OTTONE, N. C. S.; MAGALHAES, F. C. Efeitos de um protocolo de treinamento em escada para camundongos Balb/c alimentados com dieta hiperlipídica In: VI Sintegra, 2018, Diamantina.

Anais da VI Semana da Integração, Ensino, Pesquisa e Extensão. , 2018. p.331 - 331

Eventos

Participação em eventos

- Apresentação de Poster / Painel no(a) VII Semana da Integração do Ensino, Pesquisa e Extensão da UFVJM VII SINTEGRA, 2019. (Congresso) [Com]ciência Feminina
- Apresentação de Poster / Painel no(a) **VI Semana da Integração: Ensino, Pesquisa e Extensão da UFVJM VI SINTEGRA**, 2018. (Congresso) Pesquisar para Transformar.
- 3. Semana da Integração do Ensino, Pesquisa e Extensão, 2017. (Outra)
- Apresentação de Poster / Painel no(a) **X Encontro de Educação Física- UFVJM**, 2017. (Encontro) Efeitos de um protocolo de treinamento em escada para camundongos alimentados com dieta de cafeteria um estudo piloto.
- 5. IX Encontro de Educação Física, 2016. (Encontro)

18/09/2020 Currículo Lattes

Organização de evento

 FONSECA, G. F. A. C. Participação e Organização do Revezamento da Tocha Olímpica, 2016. (Olimpíada, Organização de evento)

Página gerada pelo sistema Currículo Lattes em 18/09/2020 às 15:41:29.